臺灣彰化地方法院刑事裁定
111年度聲字第1026號
聲  請  人  臺灣彰化地方檢察署檢察官
受  刑  人  陳浚家




上列聲請人因受刑人數罪併罰，有二裁判以上，聲請定其應執行
之刑（111年度聲字第1026號），本院裁定如下：
    主  文
陳浚家犯如附表所示之罪，所處如附表所示之刑，應執行有期徒
刑肆年捌月。
    理  由
一、聲請意旨略以：受刑人陳浚家因犯詐欺等數罪，先後經判決
    確定如附表，應依刑法第53條、第51條第5款規定，定其應
    執行之刑，爰依刑事訴訟法第477條第1項聲請裁定等語。
二、按數罪併罰，有2裁判以上者，依刑法第51條規定，定其應
    執行之刑，刑法第53條定有明文。又數罪併罰，分別宣告其
    罪之刑，宣告多數有期徒刑者，於各刑中之最長期以上，各
    刑合併之刑期以下，定其刑期。但不得逾30年，刑法第51條
    第5款亦定有明文。
三、經查，受刑人因犯如附表所示之罪，先後經法院判處如附表
    所示之刑，均經分別確定在案，有如附表所示之判決及臺灣
    高等法院被告前案紀錄表等件在卷可憑。茲檢察官聲請定其
    應執行之刑，本院審認核屬正當，經衡酌受刑人犯行所生危
    害、犯罪之性質及犯罪情節等情形，定其應執行之刑如主文
    所示。
四、依刑事訴訟法第477條第1項，刑法第53條、第51條第5款，
    裁定如主文。
中　　華　　民　　國　　111 　年　　9 　　月　　26　　日
                  刑事第四庭        法  官  黃佩穎
以上正本證明與原本無異。
如不服本裁定，應於裁定送達後5日內，向本院提出抗告狀(須附
繕本)。
中　　華　　民　　國　　111 　年　　9 　　月　　26　　日
                                    書記官  鍾宜津

附表：受刑人陳浚家應執行之刑案件一覽表
編號          １         ２         ３ 罪名  詐欺 詐欺 詐欺 宣告刑  有期徒刑1年4月 有期徒刑1年4月 有期徒刑1年3月 犯罪日期  110年6月4日 110年4月26日 110年6月15日 偵查（自訴）機關年度案號  臺中地檢110年度偵字第30488號 彰化地檢110年度偵字第8195等案 彰化地檢110年度偵字第8195等案 最後事實審 法院 臺中地院 彰化地院 彰化地院  案號 111年度金訴字第277號 110年度訴字第1085號，111年度訴字第2 81、371號 110年度訴字第1085 號，111年度訴字第2 81、371號  判決日期 111年4月14日 111年6月30日 111年6月30日 確定判決 法院 臺中地院 彰化地院 彰化地院  案號 111年度金訴字第277號 110年度訴字第1085號，111年度訴字第2 81、371號 110年度訴字第1085 號，111年度訴字第2 81、371號  確定日期 111年5月30日 111年8月12日 111年8月12日 是否為得易科罰金之案件        否       否       否 備    註  臺中地檢111年度執字第8424號 彰化地檢111年度執字第3711號     編號2至8經原判決定應執行刑有期徒刑2年4月  
編號          ４         ５         ６ 罪名   詐欺 詐欺 詐欺 宣告刑  有期徒刑1年2月 有期徒刑1年1月 有期徒刑1年1月 犯罪日期  110年6月26日 110年4月26日 110年4月26日 偵查（自訴）機關年度案號  彰化地檢110年度偵字第8195等案 彰化地檢110年度偵字第8195等案 彰化地檢110年度偵字第8195等案 最後事實審 法院 彰化地院 彰化地院 彰化地院  案號 110年度訴字第1085號，111年度訴字第2 81、371號 110年度訴字第1085號，111年度訴字第2 81、371號 110年度訴字第1085 號，111年度訴字第2 81、371號  判決日期 111年6月30日 111年6月30日 111年6月30日 確定判決 法院 彰化地院 彰化地院 彰化地院  案號 110年度訴字第1085號，111年度訴字第2 81、371號 110年度訴字第1085號，111年度訴字第2 81、371號 110年度訴字第1085 號，111年度訴字第2 81、371號  確定日期 111年8月12日 111年8月12日 111年8月12日 是否為得易科罰金之案件        否         否        否 備    註  彰化地檢111年度執字第3711號     編號2至8經原判決定應執行刑有期徒刑2年4月   
編號          ７         ８        ９ 罪名   詐欺 詐欺 詐欺 宣告刑  有期徒刑1年1月 有期徒刑1年1月 有期徒刑1年3月 犯罪日期  110年4月26日 110年6月26日 110年6月4日 偵查（自訴）機關年度案號  彰化地檢110年度偵字第8195等案 彰化地檢110年度偵字第8195等案 彰化地檢110年度 偵字第14765號 最後事實審 法院 彰化地院 彰化地院 彰化地院  案號 110年度訴字第1085號，111年度訴字第2 81、371號 110年度訴字第1085號，111年度訴字第2 81、371號 111年度訴緝字第38 號  判決日期 111年6月30日 111年6月30日 111年7月21日 確定判決 法院 彰化地院 彰化地院 彰化地院  案號 110年度訴字第1085號，111年度訴字第2 81、371號 110年度訴字第1085號，111年度訴字第2 81、371號 111年度訴緝字第38 號  確定日期 111年8月12日 111年8月12日 111年9月2日 是否為得易科罰金之案件        否         否        否 備    註  彰化地檢111年度執字第3711號  彰化地檢111年度執字第4165號   編號2至8經原判決定應執行刑有期徒刑2年4月  編號9至12經原判決定應執行刑有期徒刑1年6月 
編號                            罪名   詐欺 詐欺 詐欺 宣告刑  有期徒刑1年3月 有期徒刑1年3月 有期徒刑1年3月 犯罪日期  110年6月4日 110年6月4日 110年6月4日 偵查（自訴）機關年度案號  彰化地檢110年度 偵字第14765號 彰化地檢110年度 偵字第14765號 彰化地檢110年度 偵字第14765號 最後事實審 法院 彰化地院 彰化地院 彰化地院  案號 111年度訴緝字第38 號 111年度訴緝字第38 號 111年度訴緝字第38 號  判決日期 111年7月21日 111年7月21日 111年7月21日 確定判決 法院 彰化地院 彰化地院 彰化地院  案號 111年度訴緝字第38 號 111年度訴緝字第38 號 111年度訴緝字第38 號  確定日期 111年9月2日 111年9月2日 111年9月2日 是否為得易科罰金之案件        否         否        否 備    註  彰化地檢111年度執字第4165號     編號9至12經原判決定應執行刑有期徒刑1年6月